臺灣新北地方法院刑事裁定
111年度提字第84號
聲  請  人
即被拘提人  林靖杰



上列聲請人即被拘提人因違反毒品危害防制條例案件，聲請提審
，本院裁定如下：
    主  文
聲請駁回，林靖杰並解返新北市政府警察局三重分局。
    理  由
一、本件聲請意旨略以：本件聲請人即被拘提人林靖杰（下稱聲
    請人）未受任何通知即遭拘提，然依法應先通知到案，不到
    才拘等語。
二、按人民被法院以外之任何機關逮捕、拘禁時，其本人或他人
    得向逮捕、拘禁地之地方法院聲請提審；法院審查後……，認
    為應予逮捕、拘禁者，以裁定駁回之，並將被逮捕、拘禁人
    解返原解交之機關，提審法第1條第1項前段、第9條第1項後
    段定有明文。
三、經查：
（一）按被告犯罪嫌疑重大，而有事實足認其有湮滅、偽造、變
      造證據或勾串共犯或證人之虞者，得不經傳喚逕行拘提，
      刑事訴訟法第76條第3款定有明文；又依刑事訴訟法第77
      條第3項準用同法第71條第4項之規定，拘票，於偵查中由
      檢察官簽名。拘提，由司法警察或司法警察官執行……，同
      法第78條第1項亦規定甚明。本件聲請人因違反毒品危害
      防制條例案件，經承辦檢察官認聲請人犯罪嫌疑重大，且
      有依刑事訴訟法第76條第3款事由，於民國111年7月14日
      簽發拘票，並交由新北市政府警察局三重分局承辦員警執
      行拘提，經承辦員警於同年月19日16時30分許，在宜蘭縣
      ○○鄉○○路000號1樓之7，對聲請人執行拘提等情，有本件
      承辦員警職務報告、臺灣新北地方法院檢察署檢察官拘票
      、新北市政府警察局三重分局執行逮捕、拘禁告知本人、
      親友通知書等件在卷可稽，且本件執行拘提過程，亦據承
      辦員警沈傳偉到庭陳述明確，是本案拘提之法律依據、原
      因及程序，就形式上觀察，與刑事訴訟法之規定相符。
（二）查，聲請人涉有販賣大麻種子犯行一節，依卷附資料所載
      ，有相關證人之供述、手機對話紀錄照片等件可佐，堪認
      聲請人涉犯毒品危害防制條例第13條第2項意圖供栽種之
      用，而販賣大麻種子犯罪嫌疑重大。而聲請人前次到案後
      猶辯稱其運輸來台或販售大麻種子為火麻、工業大麻，然
      與警方偵辦結果不同，而本案尚有相關證人待到案說明（
      基於偵查不公開原則，爰不詳予載明相關內容），有事實
      足認有勾串之虞，是臺灣新北地方檢察署檢察官依刑事訴
      訟法第76條第3款規定，對聲請人逕行核發拘票，及嗣後
      警方持該拘票在上開處所對聲請人執行拘提，於法尚無不
      合。
（三）綜上所述，本件聲請人聲請提審，經本院審查聲請人所受
      拘提之法律依據、原因及程序後，認於法無違。從而，聲
      請人聲請提審，為無理由，應予駁回，並應解返原解交之
      機關即新北市政府警察局三重分局。
四、依提審法第9條第1項後段，裁定如主文。
中　　華　　民　　國　 111　　年　　7 　　月　　19　　日
                刑事庭第二十二庭法　官　周宛蘭
上列正本證明與原本無異。
如不服本裁定，應於裁定送達後十日內敘明抗告理由，向本院提
出抗告狀。
                                書記官  江文彬
中　　華　　民　　國　　111 　年　　7 　　月　　19　　日